【裁判字號】    95,易,1109
【裁判日期】    950630
【裁判案由】    違反商標法
【裁判全文】
臺灣臺北地方法院刑事判決              95年度易字第1109號
公  訴  人  臺灣臺北地方法院檢察署檢察官
被      告  甲○○
                      樓
上列被告因違反商標法案件，經檢察官聲請簡易判決處刑（95年
度偵字第5010號），本院受理後認不宜逕以簡易判決處刑（95年
度簡字第1494號），改依通常程序審理，嗣被告於準備程序為有
罪之陳述，經合議庭裁定行簡式審判程序，本院判決如下：
    主  文
甲○○明知為未得商標權人同意，於同一商品，使用相同之註冊
商標之商品而販賣，處有期徒刑肆月，如易科罰金以參佰元折算
壹日。扣案如附表所示仿冒商標之商品共柒拾玖件均沒收。
    事  實
一、甲○○前因違反商標法案件，經臺灣板橋地方法院檢察署檢
    察官於民國94年6月29日以94年度偵字第10082號為緩起訴處
    分確定，現仍在緩起訴期間，詎其猶不知悔改，明知如附表
    所示之商標圖樣，係分別由法商路易威登馬爾悌耶公司（下
    稱路易威登公司）、義商固喜歡固喜公司（下稱固喜公司）
    、瑞士商香奈兒股份有限公司（下稱香奈兒公司）、盧森堡
    商普瑞得有限公司（下稱普瑞得公司）、英商奧佛雷旦喜股
    份有限公司（下稱奧佛公司）向經濟部中央標準局或改制後
    之經濟部智慧財產局登記註冊取得商標專用權，現均在專用
    期間，非經上開公司等授權或同意，不得於同一商品使用相
    同或類似之商標圖樣，亦不得販賣、意圖販賣而陳列該等商
    品，且明知其於95年1月間某日，在臺北市○○區○○街130
    號龍口市場其經營之攤位前，向前來兜售真實姓名年籍不詳
    、綽號「阿明」之成年人，所販入標示如附表所示之商標圖
    標之商品，均為未得上開商標權人同意或授權，於同一商品
    擅自使用相同之商標圖樣之商品；竟基於販賣仿冒商標商品
    以營利之犯意，於前揭時、地，以新臺幣（下同）1 萬元之
    價格，向「阿明」販入擅自使用如附表所示商標之皮包、皮
    夾、手錶等商品共79件後，旋於同年2月15日上午8時，在同
    上址攤位公開陳列，欲以每件100元至3,000元不等之價格販
    賣與不特定人以營利，惟於未及賣出之際，即於同日中午12
    時20分許，為警前往上址攤位查獲，始悉上情，並扣得如附
    表所示之商品共79件。
二、案經臺北市政府警察局中正第二分局報告臺灣臺北地方法院
    檢察署檢察官偵查後，聲請簡易判決處刑，本院受理後認不
    宜逕以簡易判決處刑，改依通常程序審理，嗣被告於準備程
    序為有罪之陳述，經合議庭裁定行簡式審判程序。
    理  由
一、前揭陳列及販賣仿冒商標商品等事實，業據被告甲○○於警
    詢、偵查中、本院準備程序及審理時供認不諱（見偵卷第6
    、7 、55頁及本院準備程序及審判筆錄卷），核與下列事證
    相符，足認被告自白與事實相符。
  (一)被害人固喜公司、香奈兒公司、普瑞得公司、奧佛之共同代
    理人丙○○於警詢時證述扣案如附表所示之商品為仿冒品等
    語（見偵卷第8、9頁）。
  (二)共同代理人丙○○所出具之鑑定證明書（見偵卷第21頁）、
    被害人路易威登公司代理人乙○○所出具之路易威登產品意
    見書及查扣物估價表（見本院卷）。
  (三)經濟部智慧財產局商標檢索列印資料（見偵卷第25至31、57
    頁，本院卷）。
  (四)本院勘驗筆錄（見本院卷）、扣案如附表所示仿冒商標之商
    品共79件、搜索扣押筆錄及扣押物品目錄表（見偵卷第14至
    18頁）、搜索現場及扣押物品照片27幀（見偵卷第32至45頁
    ）。
  (五)綜上所述，本件事證明確，被告有如事實欄所載之犯行堪以
    認定，應予依法論科。
三、核被告所為，係明知商標法第81條第1 款所指「未得商標權
    人同意，於同一商品，使用相同之註冊商標」之商品，仍加
    以販賣，而犯商標法第82條之販賣仿冒商標商品罪，其陳列
    仿冒商標商品之低度行為為販賣之高度行為所吸收，不另論
    罪。其同時同地販入多種不同如附表所示仿冒商標物品，係
    以一販賣行為，侵害數商標專用權人之法益，為想像競合犯
    ，應從情節較重者論處。如前所述，被告係販入仿冒商標商
    品後未及賣出即為警查獲，公訴意旨認被告係連續犯，容有
    未洽，併此敘明。爰審酌被告前經緩起訴處分，有前揭緩起
    訴處分書在卷可憑，在緩起訴處分期間，竟再度販賣仿冒商
    標商品，缺乏尊重他人商標專用權之觀念，查扣仿冒商品之
    數量為79件，對商標權人造成之損害程度、尚未與被害人達
    成和解，賠償被害人之損害，但犯罪後坦承犯行態度良好，
    及其犯罪動機、手段、智識程度等一切情狀，量處如主文所
    示之刑，並諭知易科罰金之折算標準，以示懲儆。扣案如附
    表所示之仿冒商標商品共79件，不問屬於被告與否，均應依
    商標法第83條規定宣告沒收。
據上論斷，應依刑事訴訟法第452條、第299條第1項前段、第273
條之1第1項，商標法第82條、第83條，刑法第11條前段、第55條
、第41條第1項前段，罰金罰鍰提高標準條例第2條，判決如主文
。
本案經檢察官陳淑雲到庭執行職務。
中    華    民    國    95    年    6     月    30    日
                  刑事第五庭    法  官  賴秀蘭
以上正本證明與原本無異。
如不服本判決，應於判決送達後10日內，向本院提出上訴狀。
                                書記官  陳惠娟
中    華    民    國    95    年    7     月    7     日
附錄：本案論罪科刑法條全文
商標法第82條：
明知為前條商品而販賣、意圖販賣而陳列、輸出或輸入者，處一
年以下有期徒刑、拘役或科或併科新臺幣5萬元以下罰金。


司法院資訊處製作；財團法人民間司法改革基金會備份。
